【裁判字號】    97,上訴,4680
【裁判日期】    981224
【裁判案由】    毒品危害防制條例
【裁判全文】
臺灣高等法院刑事判決                97年度上訴字第4680號
上  訴  人
即  被  告  甲○○
選任辯護人  李詩皓律師
上  訴  人
即  被  告  丁○○
選任辯護人  陳明彥律師
            黃心賢律師
上列上訴人因毒品危害防制條例案件，不服臺灣臺北地方法院97
年度訴字第476號，中華民國97年9月19日第一審判決（起訴案號
：臺灣臺北地方法院檢察署97年度偵字第2539號），提起上訴，
本院判決如下：
    主  文
原判決撤銷。
甲○○販賣第三級毒品，處有期徒刑伍年陸月，販賣毒品所得款
新台幣貳萬捌仟肆佰元沒收，如全部或一部不能沒收時，以其財
產抵償之；又共同販賣第三級毒品，處有期徒刑伍年貳月，販賣
毒品所得款新台幣肆仟元與丁○○連帶沒收，如全部或一部不能
沒收時，以其財產抵償之；又販賣第三級毒品，處有期徒刑伍年
陸月，販賣毒品所得款新台幣玖仟陸佰元沒收，如全部或一部不
能沒收時，以其財產抵償之；又販賣第三級毒品，未遂，處有期
徒刑貳年捌月，扣案之第三級毒品愷他命伍包（毛重陸拾捌點柒
玖公克，驗餘淨重肆拾捌點零玖公克）、分裝袋肆佰伍拾個、電
子磅秤壹個均沒收；應執行有期徒刑拾壹年，販賣毒品所得款新
台幣肆萬貳仟元沒收（其中新台幣肆仟元與丁○○連帶沒收），
如全部或一部不能沒收時，以其財產抵償之，扣案之第三級毒品
愷他命伍包（毛重陸拾捌點柒玖公克，驗餘淨重肆拾捌點零玖公
克）、分裝袋肆佰伍拾個、電子磅秤壹個均沒收。
丁○○共同販賣第三級毒品，處有期徒刑伍年貳月，販賣毒品所
得款新台幣肆仟元與甲○○連帶沒收，如全部或一部不能沒收時
，以其財產抵償之。
    事  實
一、甲○○、丁○○為男女朋友，共住於台北市○○街176號10
    樓之1，均明知愷他命係毒品危害防制條例第2條第2項第3款
    所規定之第三級毒品，不得持有、販賣，竟均意圖營利，於
    民國96年10月間，先以不詳價格販入不詳重量之愷他命，除
    部分供己施用外，其餘愷他命則販賣予他人牟利，其情如下
    ：
（一）甲○○基於販賣第三級毒品愷他命之犯意，於民國96年10
      月21日01時48分許起，持用門號00000000000、000000000
      號行動電話，與乙○○持用門號0000000000號行動電話聯
      絡，討論稱為「大顆」之第三級毒品愷他命買賣交易之細
      節，雙方於96年10月21日01時59分許、96年10月23日16時
      19分許、96 年10月23日16時36分許、96年10月24日16時
      49分許、96年10月24日16時54分許通話聯絡（乙○○並曾
      至甲○○居住上址），並達成以每單位新台幣（下同）35
      5元（甲○○進價為350元）之價格交易之合意後，乙○○
      並囑其表弟丙○○至甲○○與丁○○居住上址購得第三級
      毒品愷他命80單位，得款28400元。
（二）甲○○與丁○○共同基於販賣第三級毒品愷他命之犯意聯
      絡，因甲○○外出，乃由丁○○於96年10月26日23時39分
      許，持用0000000000號行動電話與乙○○持用之00000000
      00號行動電話聯絡，達成價值4000元份量之第三級毒品愷
      他命交易之合意，嗣於96年10月26日23時46分許，乙○○
      派遣姓名年籍不詳綽號「小俊」（又稱阿俊）之成年男子
      至甲○○與丁○○居住上址購得第三級毒品愷他命，甲○○並於96年10月27日03時06分許，持用0000000000號行動
      電話與乙○○持用之0000000000號行動電話聯絡索討購買
      毒品之款項，得款4000元。
（三）甲○○於96年10月28日18時30分許，持用0000000000號行
      動電話與乙○○持用之0000000000號行動電話聯絡，討論
      毒品買賣交易之細節，經雙方以及乙○○與「小俊」之間
      於96年10月28日19時05分許、96年10月28日19時10分許、
      96 年10月28日19時16分許、96年10月28日19時36分許、
      通話聯絡，達成以9600元之價格，購買第三級毒品愷他命
      2單位交易之合意，後於96年10月28日19時38分許，乙○○聯絡「小俊」至甲○○居住上址付款取得不詳品項4單
      位以及第三級毒品2單位，嗣乙○○、「阿俊」於96年10
      月28日19時42分許、96年10月28日19時48分許以電話討論
      購買上開毒品所支付之金錢，得款9600元。
（四）甲○○於96年10月29日23時39分許，持用0000000000號行
      動電話與乙○○持用之0000000000號行動電話聯絡，討論
      稱為「海尼根」之第三級毒品愷他命買賣交易之細節，雙
      方於96年10月29日21時42分許通話聯絡，達成以每單位單
      價17元（甲○○進價為16元）之價格交易之合意，雙方並
      約定取貨（尚無可認已經取貨），嗣經警持搜索票於97年
      1月22日（起訴書誤載為96年10月22日）14時許搜索甲○○、丁○○同居處，查獲甲○○所有之第三級毒品愷他命
      5包（毛重68.79公克、驗後淨重48.09公克）、分裝袋450
      個、電子磅秤1個。
二、案經台北市政府警察局刑事警察大隊報告台灣台北地方法院
    檢察署檢察官偵查起訴。
    理    由
壹、證據能力部分：
一、按「有事實足認被告或犯罪嫌疑人有下列各款罪嫌之一，並
    危害國家安全或社會秩序情節重大，而有相當理由可信其通
    訊內容與本案有關，且不能或難以其他方法蒐集或調查證據
    者，得發通訊監察書。一、最輕本刑為三年以上有期徒刑之
    罪。…」、「前項通訊監察書，偵查中由檢察官依司法警察
    機關聲請或依職權核發，審判中由法官依職權核發」，修正
    前通訊保障及監察法第5條第1項第1款、第2項定有明文。下
    列關於乙○○所使用之0000000000號行動電話於96年10月23
    日至同年月26日間所為之通訊監察，業經台灣桃園地方法院
    檢察署核准在案，有該署96年10月12日96年桃檢玲來聲監（
    續）字第001229號通訊監察書在卷可按，係依通訊保障及監
    察法所為之監聽。該通訊監察雖非針對本案，惟由於通訊監
    察實際實施係對於將來不可預見之通訊內容實施監察，實施
    監察之犯罪偵查機關於事前並無法確知何者係原核發通訊監
    察書範圍之犯罪嫌疑事實，而必須全面性為監察，而當犯罪
    偵查機關於全面性監察過程中得知另案犯罪事實時，依刑事
    訴訟法第228條等規定依法即負有偵查犯罪之義務，是於本
    案情形實施通訊監察機關並非蓄意以非法方式取得被告甲○○、丁○○之通訊內容，而係於「合法」監聽乙○○之程序
    中偶然取得該通訊之內容，再參以所受通訊監察之該通話號
    碼亦已經合法監聽程序當中，合法監聽程序中不可避免必然
    會對受監聽對象之通訊內容為全面性之監察下，本案另案監
    聽所得之通訊內容，對於被告2人之隱私權及秘密通訊自由
    之侵害尚屬輕微，且被告乙○○涉犯持有槍枝罪嫌，係在通
    訊保障監察法第5條明定得實施通訊監察之犯罪嫌疑範圍，
    又排除此項證據之適用並不能避免將來偶然之他案監聽情形
    之出現，綜合考量上述所有情狀，應認上揭實施通訊監察所
    取得之監聽內容中，關於被告2人陳述之部分，具有證據能
    力，而依該通訊監察內容所製作之上揭監聽譯文亦具有證據
    能力。而將監聽之內容製作成譯文則是台北市政府警察局刑
    事警察大隊之人員依據上開具有證據能力之監聽錄音帶內容
    具體為文字紀錄，並經原審於審判期日職權勘驗監聽錄音帶
    內容令被告2人及其選任辯護人辨認，並提示上揭通訊監聽
    譯文內容予被告及其選任辯護人告以要旨後，檢察官、被告
    及其選任辯護人均不爭執其證據能力，亦不否認監聽譯文之
    內容為真正，自屬已經合法調查，無妨害被告訴訟上之防禦
    權，具有證據能力，而得據為裁判基礎（最高法院92年度台
    上字第6944號、93年度台上字第3304號判決意旨參照）。
二、另按被告以外之人於審判外之言詞或書面陳述，除法律有規
    定者外，不得作為證據；法院或檢察官得囑託醫院、學校或
    其他相當之機關、團體為鑑定，或審查他人之鑑定，並準用
    第二百零三條至第二百零六條之一規定；其須以言詞報告或
    說明時，得命實施鑑定或審查之人為之，刑事訴訟法第159
    條第1項、第208條第1項分別定有明文。是法院或檢察官依
    刑事訴訟法第208第1項之規定，囑託鑑定機關所出具之鑑定
    報告，應屬刑事訴訟法第206條第1項之鑑定報告，為傳聞法
    則之例外，而囑託包括檢察官直接囑託及概括指定而由警察
    機關逕送鑑定之情形。查，台北市政府警察局刑事警察大隊
    於本案偵查時，受檢察官概括指定而逕將本案扣案之上開第
    三級毒品愷他命送鑑定，並由內政部刑事警察局（以下簡稱
    刑事警察局）97年2月4日出具之刑鑑字第0970013680號鑑定
    書1份，應屬刑事訴訴法第159條第1項「被告以外之人於審
    判外之言詞或書面陳述，除法律有規定者外，不得作為證據
    。」，所稱「法律有規定者」之例外情形，此因「鑑定之經
    過及其結果，應命鑑定人以言詞或『書面』報告」，同法第
    206條第1項亦規定甚明，且該檢驗通知書於鑑驗方法、鑑驗
    結果均有詳細說明，是鑑定人以書面為鑑定報告提出於檢察
    官，依刑事訴訟法第159條第1項立法理由及同法第206條第1
    項規定，即具有證據能力。
貳、實體部分
一、訊之被告甲○○固不否認經警於96年10月22日所查獲之第三
    級毒品愷他命5包、分裝袋450個、電子磅秤1個之事實，惟否
    認有公訴意旨所指販賣第三級毒品之行為，辯稱：「伊沒有
    號碼為0000000000號的行動電話，對原審當庭勘驗之行動電
    話監聽錄音內容均聽不清楚或不是伊本人的聲音，遭查扣之
    第三級毒品愷他命5包係伊跟朋友一起購買給自己吸用，因
    要方便吸食，所以用磅秤分裝毒品，洵無販賣第三級毒品愷
    他命犯行。」等語；被告丁○○於本院最後言詞辯論期日經
    合法傳喚，無正當理由未到庭，惟據其前於本院供述固不否
    認有與被告甲○○共住在台北市○○街176號10樓之1之事實
    ，96年10月26日0000000000號行動電話監聽錄音中女性通話
    內容好像是伊的聲音，惟否認有公訴意旨所指販賣第三級毒
    品之行為，辯稱：「伊不認識乙○○，並未販賣第三級毒品
    愷他命給乙○○，亦未向之收取4000元，洵無販賣第三級毒
    品愷他命犯行。」等語。經查：
（一）扣案之第三級毒品愷他命5包，經送內政部警政署刑事警察
      局（下稱刑事警察局）鑑驗，認係含第三級毒品愷命成分
      ，此有刑事警察局97年2月4日刑鑑字第0970013680號鑑定
      書在卷可稽（偵卷第273頁）；被告甲○○持有扣案之第
      三級毒品愷他命5包、分裝袋450個、電子磅秤1個等物，
      核與證人林聖閎、戊○○於原審訊問時結証所述相符，復
      有上開物品扣案可考，是被告甲○○就持有上揭扣案物品
      部分之自白，與事實相符，足認為真實。又被告丁○○與
      甲○○共住在台北市○○街176號10樓之1之事實，業據被
      告丁○○供述明確，有該址之租賃契約附卷可參，96年10
      月26日0000000000號行動電話監聽錄音，亦有譯文附卷可
      考，足認被告陳鈺如上揭自白與事實相符，堪認為真實。
（二）經原審將監聽錄音帶及原審開庭錄音送法務部調查局就被
      告甲○○、丁○○與證人丙○○之聲紋鑑定結果認：「一
      、送鑑證物光碟96.10.24.19:01:07監聽電話錄音內待鑑
      疑為丙○○，96.10.24.19:01:07監聽電話錄音內待鑑定
      疑為甲○○之男子聲音及證物錄音母帶96.10.26.23:39:3
      7監聽電話錄音帶內待鑑疑為丁○○之女子聲音，本局採
      樣之丙○○、甲○○、丁○○聲調經比對分析結果，確認
      彼此間語音特徵相似率均為75%，研判與當事人聲音音質
      相同（語音特徵相似率高於70%以上者，即判定《音質相
      同》）。送鑑證物光碟及錄音母帶96.10.26.23:46:51監
      聽電話錄音內待鑑疑為丁○○之女子聲音，因共振峰圖譜
      模糊，均不符合聲紋鑑定之條件，無法做聲紋比對鑑定」
      等情，有法務部調查局聲紋鑑定報告書在卷可憑（原審卷
      二第98至109頁），是監聽電話錄音帶中之聲音，係甲○○、丁○○與證人丙○○之聲音，應可認定，另審酌監聽
      電話錄音中於96年10月26日23時46分51秒之對話內容，係
      承續監聽電話錄音中於96年10月26日23時39分37秒之對話
      而來（表示已經到約定地點，電話通知碰面，原審二卷第
      51 頁反面），此有監聽電話錄音譯文在卷可按，准此，
      該監聽電話錄音帶之內容均係被告甲○○、丁○○與證人
      丙○○之聲音，亦可認定。
（三）再電話號碼0000000000號行動電話係登記為被告丁○○所
      有，有遠傳電信股份有限公司（下稱遠傳電信公司）行動
      電話基本資料附卷可憑，且證人戊○○於原審97年5月8日
      審理時證稱：「（知道甲○○還有使用0000000000？）後
      來他做筆錄他提供的電話為這支，才知道」等語，是足認
      被告甲○○有使用上揭行動電話無誤。又電話號碼000000
      0000號行動電話係登記為彭晟佑所有（原名為彭偉忠）所
      有，此有和信電訊股份有限公司（下稱和信電訊公司）行
      動電話基本資料附卷可憑，而證人彭晟佑於原審97年7 月
      10日審理時雖證稱伊是把上揭電話以500元的代價轉讓給1
      位叫「小李」的女生使用，惟證人戊○○於原審97年5月8
      日審理時證稱：「（是否知道0000000000誰使用？）甲○○使用。（如何知道他使用？）因為我們監聽錄音帶譯文
      裡面提到這個號碼使用人綽號阿光，我們也因為這個譯文
      得知目前被告住的地址，去搜索，當場查獲甲○○、林聖
      閎在裡面，我們調出那房租的承租契約，為甲○○、丁○○所承租（96年10月26日乙○○有打0000000000的電話，
      是一個女生接的，這個女生是誰？）這個女生我認定是丁○○。」等語（原審卷第157至161頁），且被告丁○○於
      原審97年5月8日審理時亦供稱該電話監聽紀錄中女性的聲
      音似乎是伊的聲音（原審卷一第163頁背面），應足認被
      告甲○○亦有使用該行動電話無誤。另證人丙○○於97年
      7月24日原審審理時固不否認乙○○係其表哥，且000000
      0000號行動電話係自己使用而登記名義人為其祖母陳賴涼
      ，但否認96年10月24日19時1分7秒之0000000000號電話錄
      音聲音係伊撥打電話的聲音，也未向甲○○拿過愷他命云
      云，然電話號碼0000000000號行動電話係登記為陳賴涼所
      有，此有遠傳電信公司電話服務申請書（該電話號碼原登
      記為0000000000號，後於96年6月21日至96年12月6日申請
      更改為0000000000號）附卷可稽，另證人即丙○○祖母陳
      賴涼於原審97年6月12日原審審理時證稱：「（000000000
      0遠傳電話是否你申請？）電話我的名字沒有錯，我孫子
      丙○○在用。（你兒子姓名？）陳振中，我不會寫。（你
      孫子現在何處？）上班，孫子跟我住一起。（電話是否你
      繳費？）丙○○他自己繳。（你為何去申請這支電話？）
      他用我的名字申請的。（審判長諭知勘驗錄音光碟第7段
      ，並問：是否像丙○○聲音？）有點像，不過有點粗聲。
      （審判長諭知勘驗錄音光碟第7段，並問：是否像丙○○
      聲音？）有點像。」等語（原審卷一第203、204頁）；證
      人即證人丙○○父親陳振中於原審97年6月12日原審審理
      時證稱：「（0000000000是否他的？）這支沒有用多久。
      （審判長諭知勘驗錄音光碟第7段，並問：是否像丙○○
      聲音？）有點像。」等語（原審卷一第204頁），再審酌
      前揭聲紋鑑定報告書之內容，應已足認該0000000000號行
      動電話係由丙○○使用，可資確認。
（四）證人乙○○於警詢及偵查中雖固坦承曾使用門號00000000
      00號手機，惟否認向被告甲○○、丁○○購買愷他命，稱
      其很久未使用該手機了（偵卷第196、285頁），嗣於本院
      審理時被告甲○○、丁○○及其等之辯護人均捨棄傳喚證
      人乙○○（本院卷第92頁背面），惟證人乙○○於偵查中
      經檢察官提示偵卷第64至75頁門號0000000000號通聯錄音
      之監聽譯文即附表1至33筆監聽譯文予其閱覽後，其表示
      監聽譯文中即附表6、10、11、13、27、28等其以筆打Ｘ
      部分其不確定是否為其所說，但其他部分是其的聲音無誤
      等語（偵卷第195至200、285、403頁），顯承認門號0000
      000000由其使用；另證人丙○○於原審審理時證稱監聽譯
      文中即附表10中「張」之聲音好像乙○○之聲音，但不能
      確定等語（原審卷二第45至46頁），附表10中「張」、「
      小弟」之對話，係其等分別持用門號0000000000、000000
      0000手機對話，而門號0000000000由證人乙○○使用，門
      號0000000000如（三）所述可認由證人丙○○使用，該次
      通話證人乙○○、丙○○顯係討論交易毒品重量短少2克
      ，欲要求賣家補貨等情，其餘如附表所示監聽譯文之對話
      係證人乙○○使用之門號0000000000與被告丁○○使用之
      門號0000000000、被告甲○○使用之0000000000、證人丙○○使用之0000000000及綽號「小俊」之成年男子使用之
      0000000000等之對話，均係討論交易重量、索討金錢或討
      論價錢、交貨地點及時間等內容之電話對話，堪認證人乙○○確有如事實欄所示，向被告甲○○、丁○○購買愷他
      命，並指示證人丙○○、綽號「小俊」之成年男子前往取
      貨並付款之事實無誤。
（五）又經原審當庭勘驗監聽錄音帶內容及製作之譯文（如附件
      ，原審卷一第205至207頁、原審卷二第46頁），被告甲○○、丁○○、乙○○、丙○○、「小俊」之通話記錄內容
      中，確有如犯罪事實欄所記載之買賣第三級毒品愷他命之
      行為，且犯罪事實行為一（一）部分，有附件編號1-10之
      譯文，犯罪事實行為一（二）部分，有附件編號11-13 之
      譯文，犯罪事實行為一（三）部分，有附件編號23-30 之
      譯文，犯罪事實行為一（四）部分，有附件編號32-33 之
      譯文可稽，且除犯罪事實行為一（四）部分尚無其他證據
      可認已經取貨外，其餘三件均有於取貨之後，提到討論重
      量、索討金錢或討論價錢之電話，足見該部分已經交易完
      成。被告甲○○、丁○○雖均辯稱監聽內容只提到買賣物
      品「住樓下的」、「下」之代號，何以證明即為第三級毒
      品愷他命云云，惟警方持搜索票於97年1月22日14時許搜
      索甲○○、丁○○同居處查獲甲○○所有之第三級毒品愷
      他命5包（毛重68.79公克、驗後淨重48.09公克），雖被
      告二人均有施用第三級毒品安非他命之犯行，有其等之尿
      液委驗單及濫用藥物檢驗報告各1件在卷可憑（偵卷第240
      、241、248、250頁），惟被告甲○○持有之第三級毒品
      愷他命之數量遠超過被告甲○○、丁○○二人施用之需用
      量，按持有毒品亦為重罪，施毒者多不會在家中放置大量
      毒品，且施毒者多數被毒癮所逼致經濟狀況不佳，常無力
      負擔買毒費用，少見施毒者有能力一次購買大量毒品純供
      己施用之情形，況若僅供自己施用，或避免被賣家剋扣毒
      品重量，亦無須大費周章購買電子秤、數種不同大小尺寸
      之分裝袋達450個使用，而毒品交易與槍砲交易等非法交
      易相同，買賣雙方為躲避查緝，多以暗語代號交談，幾無
      直接以毒品名稱交易者，本院綜合警方長期監聽結果（詳
      附件譯文），認本件買賣雙方所謂「下」、「樓下」者，
      即雙方討論後成交之重量、價格、取貨、付款之「買賣商
      品」，為其等事前約定交易「第三級毒品愷他命」之代號
      。再由被告甲○○、丁○○之同居處為警查獲大量第三級
      毒品愷他命5包（毛重68.79公克、驗後淨重48.09公克）
      ，亦可證明被告甲○○持有之第三級毒品愷他命之數量，
      足堪成為各買家與其交易之賣家，故被告甲○○、丁○○
      辯稱監聽內容只提到買賣物品「住樓下的」、「下」之代
      號，不足以證明即為第三級毒品愷他命云云，要與事實不
      符，殊不足採。
（六）綜上所述，被告甲○○、丁○○之上開辯解均係其等事後
      卸責之詞，皆不足採。本件事證明確，被告甲○○一次販
      賣第三級毒品、一次與被告丁○○共同販賣第三級毒品、
      一次販賣第二級毒品、一次販賣第三級毒品未遂之犯行，
      被告丁○○一次與被告甲○○共同販賣第三級毒品之犯行
      ，均堪以認定，皆應依法論科。
二、核被告甲○○就犯罪事實行為一（一）、一（二）及一（三
    ）部分行為，均係犯毒品危害防制條例第4條第3項之販賣第
    三級毒品罪，就犯罪事實行為一（四）部分行為，係犯毒品
    危害防制條例第4條第3項、第6項之販賣第三級毒品未遂罪
    ；被告丁○○就犯罪事實行為一（二）部分行為，係犯毒品
    危害防制條例第4條第3項之販賣第三級毒品罪。被告二人就
    犯罪事實一（二）部分，有犯意聯絡及行為分擔，均為共同
    正犯。渠等意圖販賣而持有第三級毒品愷他命之行為，為販
    賣之高度行為所吸收，不另論罪。原審雖認被告甲○○就犯
    罪事實行為一（三）部分，另涉販賣第二級毒品安非他命罪
    嫌，並與其販賣第三級毒品愷他命犯行為一行為觸犯二罪名
    之刑法第55條想像競合犯，應從一重論以毒品危害防制條例
    第4條第2項販賣第二級毒品處斷；然檢察官雖未就被告甲○○販賣第二級毒品部分起訴，被告甲○○亦否認販賣第二級
    毒品安非他命，而警方並未查獲被告甲○○持有第二級毒品
    安非他命，被告甲○○、丁○○為警查獲後經警採尿送驗結
    果，均未有施用第二級毒品安非他命之反應，有其等尿液委
    驗單及濫用藥物檢驗報告各1件在卷可憑（偵卷240、242 、
    248、249頁），本院認單以如附件所示監聽譯文23、24、25
    、27中證人乙○○、被告甲○○、綽號「小俊」之成年男子
    所提到交易物「上」之代號，無從遽認該「上」之代號即指
    第二級毒品安非他命，而此部分本非檢察官起訴範圍，僅附
    此說明。又就犯罪事實行為一（四）部分，被告甲○○已著
    手於犯罪行為之實行而不遂，為未遂犯，應依刑法第26條前
    段之規定，減輕其刑。
三、原審對被告甲○○、丁○○論罪科刑，固非無見。惟原審判
    決：(一)於犯罪事實未載明被告甲○○、丁○○係「意圖營利
    」販賣第三級毒品；(二)就被告甲○○犯罪事實一（三）之行
    為應僅成立毒品危害防制條例第4條第3項之販賣第三級毒品
    罪，尚不足以成立毒品危害防制條例第4條第2項之販賣第二
    級毒品罪，已如前述；(三)被告甲○○、丁○○共同販賣第三
    級毒品即犯罪事實一（二）部分，販賣毒品所得款4000元連
    帶沒收部分，漏未記載甲○○與丁○○連帶沒收。被告甲○○、丁○○猶執前詞提起上訴否認犯罪，如前所述，雖均無
    理由，惟原判決既有前開可議之處，自應由本院予以撤銷改
    判。爰審酌被告甲○○、丁○○為本案犯行時，正當少壯，
    不思戮力上進，竟販賣毒品營利，戕害社會大眾，所販賣毒
    品之數量，犯後不願坦然面對所為，拒不供述愷他命之來源
    之犯後態度，惟念其等之犯罪動機、目的係一時貪利圖便、
    教育程度、年紀各僅24歲、25歲等一切情狀，而被告丁○○
    係於被告甲○○不在家時始出面代為販賣等情狀，被告甲○○二次販賣第三級毒品、一次與被告丁○○共同販賣第三級
    毒品、一次販賣第三級毒品未遂之犯行，各量處如主文第二
    項所示之刑，並定其應執行刑，被告丁○○與被告甲○○共
    同販賣第三級毒品之犯行則量處如主文第三項所示之刑有期
    徒刑。扣案被告甲○○所有之愷他命5包（毛重68.79公克、
    驗後淨重48.09公克）係第三級毒品愷他命，有上揭刑事警
    察局97年2月4日刑鑑字第0970013680號鑑定書在卷可憑，屬
    違禁物，應依刑法第38條第1項第1款之規定沒收；又扣案被
    告甲○○所有之分裝袋450個、電子磅秤1個，未扣案之販賣
    所得款28400元、4000元、9600元，則應依毒品危害防制條
    例第19條第1項沒收，其中4000元部分應由被告甲○○、丁○○連帶沒收，販毒所得如不能沒收時，應依其財產抵償之
    ；再扣案之玻璃吸食器1支、吸管5支、吸食盤2個、含有愷
    他命殘渣之眼鏡盒1個，係被告甲○○施用第三級毒品愷他
    命所用，扣案之點鈔機一台（原審判決第10頁第3行誤載為
    電子磅秤）係被告甲○○朋友林漢萌之前經營便利商店所用
    ，結束營業後暫時放在其住處等情，業據被告甲○○供述在
    卷，核與證人林漢萌證述之情節相符（原審卷一第201至203
    頁），亦查無證據證明與本件犯罪有關，是該部分與本件犯
    罪無涉，本院無從諭知沒收；另扣案之現金176400元，被告
    甲○○、丁○○均供稱係當時擔任酒店經紀之被告甲○○代
    收酒客欲繳付酒店之酒錢（偵卷第88、91、92頁及本院98年
    12月10日審判筆錄），並無證據證明係被告甲○○、丁○○
    販賣毒品所得，即與本件犯罪無涉，本院亦無從諭知沒收。
四、被告丁○○經合法傳喚，無正當理由不到庭，爰不待其陳述
    ，逕行判決。
據上論斷，應依刑事訴訟法第369條第1項前段、第364條、第371
條、第299條第1項前段，毒品危害防制條例第4條第3項、第6項
、第19條第1項，刑法第11條前段、第28條、第25條第2項、第51
條第5款、第38條第1項第1款，判決如主文。
本案經檢察官邱美育到庭執行職務。
中    華    民    國    98    年    12    月    24    日
            刑事第十七庭  審判長法  官  趙功恆
                                法  官  陳憲裕
                                法  官  黃雅芬
以上正本證明與原本無異。
如不服本判決，應於收受送達後10日內向原審提出上訴書狀，其
未敘述上訴之理由者並得於提起上訴後10日內向本院補提理由書
（均須按他造當事人之人數附繕本）「切勿逕送上級法院」。
                                書記官  鄭雅云
中    華    民    國    98    年    12    月    25    日
附錄本案論罪科刑所適用法條全文：
毒品危害防制條例第4條
製造、運輸、販賣第一級毒品者，處死刑或無期徒刑；處無期徒
刑者，得併科新台幣一千萬元以下罰金。
製造、運輸、販賣第二級毒品者，處無期徒刑或七年以上有期徒
刑，得併科新台幣七百萬元以下罰金。
製造、運輸、販賣第三級毒品者，處五年以上有期徒刑，得併科
新台幣五百萬元以下罰金。
製造、運輸、販賣第四級毒品者，處三年以上十年以下有期徒刑
，得併科新台幣3百萬元以下罰金。
製造、運輸、販賣專供製造或施用毒品之器具者，處一年以上七
年以下有期徒刑，得併科新台幣一百萬元以下罰金。
前五項之未遂犯罰之。


司法院資訊處製作；財團法人民間司法改革基金會備份。
